臺灣嘉義地方法院民事裁定
110年度嘉簡聲字第11號
聲  請  人  仲信資融股份有限公司

法定代理人  陳鳳龍  
代  理  人  許世稜  
上列聲請人聲請對相對人熊偉斌為公示送達事件，本院裁定如下
：
    主  文
聲請駁回。
聲請費用新台幣1,000元由聲請人負擔。
    理  由
一、按表意人非因自己之過失不知相對人居所者，得依民事訴訟
    法公示送達之規定，以公示送達為意思表示之通知，民法第
    97條定有明文。又民事訴訟法第149條第1項第1款所謂「應
    為送達之處所不明」，係指已用相當之方法探查，仍不知其
    應為送達之處所者而言。是以公示送達為意思表示之通知，
    僅因當事人「拒收」、「逾期招領」等原因未受送達，而非
    應為送達處所不明者，即與公示送達之法定要件不合，又其
    「不明」之事實，應由聲請公示送達之人負舉證之責任，而
    由法院依具體事實判斷之。
二、本件聲請意旨略以：原債權人安泰商業銀行股份有限公司輾
    轉將其對於相對人熊偉斌之債權讓與聲請人，經聲請人按相
    對人熊偉斌設於嘉義縣○○鎮○○里○○000號之戶籍地址寄發債
    權讓與通知函，經郵務機構以招領逾期為由退回，爰聲請裁
    定准為公示送達等語。
三、經查，聲請人主張之上開事實，雖據其提出債權讓與通知之
    郵局存證信函及蓋有「招領逾期」之退回郵件信封等件為證
    。惟郵件「招領逾期」之原因多端，或為相對人並未居住
    於該地址，或雖居住於該址僅因郵差送件時並未在家而未領
    取等，原因不一而足，僅經郵政機關於信封上註記「招領逾
    期」，尚難認已達相對人應為送達處所不明之情形。故函件
    經郵局以「招領逾期」退回，必非不能送達。經本院依職權
    函請嘉義縣警察局民雄分局派員實地查訪相對人現今是否居
    住於上開戶籍址，經該局函覆略以：「...後本所於民國110
    年1月27日17時再次查訪，熊員正好在家中，該員自稱於民
    雄擔任廚師，一周約回家2-3次，...」等語，有嘉義縣警察
    局民雄分局110年2月2日嘉民警偵字第1100003239號函及檢
    送之陳報單在卷可稽，足認相對人並無廢止其住所或有住居
    所不明之情形。是聲請人聲請就前開債權讓與之通知為公示
    送達，於法未合，應予駁回。
四、依非訟事件法第21條第2項、民事訴訟法第95條、第78條，
    裁定如主文。 
中　　華　　民　　國　　110 　年　　2 　　月　　17　　日
                  臺灣嘉義地方法院嘉義簡易庭
                                  法　官　陳美利
以上為正本係照原本作成。
如不服本裁定，應於送達後10日內，向本院提出抗告狀並表明抗
告理由（須附繕本），並繳納抗告費新台幣1,000元。
中　　華　　民　　國　　110 　年　　2 　　月　　17　　日
 　 　　　　　　　　　　          書記官  林金福